【裁判字號】    99,再微,2
【裁判日期】    991130
【裁判案由】    再審之訴
【裁判全文】
臺灣基隆地方法院民事裁定               99年度再微字第2號
再審原  告  莊美莉
再審被  告  日盛國際商業銀行股份有限公司
法定代理人  陳  棠
上列當事人間債務人異議之訴事件，再審原告對於民國99年4月3
0日本院99年度基小字第550號確定判決提起再審之訴，本院裁定
如下：
    主  文
再審之訴駁回。
再審訴訟費用由再審原告負擔。
    理  由
一、本件再審意旨略以：依司法院大法官釋字第 186號解釋文，
    本院99年度基小字第550號確定判決適用法規顯有錯誤，故
    提起再審之訴。
二、按「再審之訴，應於30日之不變期間內提起。前項期間，自
    判決確定時起算，判決於送達前確定者，自送達時起算；其
    再審之理由發生或知悉在後者，均自知悉時起算。」、「再
    審之訴，應表明下列各款事項，提出於管轄法院為之：一當
    事人及法定代理人。二聲明不服之判決及提起再審之訴之陳
    述。三應於如何程度廢棄原判決及就本案如何判決之聲明。
    四再審理由及關於再審理由並遵守不變期間之證據。再審訴
    狀內並宜記載準備本案言詞辯論之事項，並添具確定終局判
    決繕本或影本。」、「再審之訴不合法者，法院應以裁定駁
    回之。」，民事訴訟法第500條第1項、第2項前段、第501條
    第1項、第502條第 1項分別定有明文。次按「提起再審之訴
    ，應依民事訴訟法第501條第1項第 4款表明再審理由，及關
    於再審理由並遵守不變期間之證據。」，此為法定必須具備
    之程式。所謂表明再審理由，必須指明確定判決有如何合於
    法定再審事由之具體情事始為相當，倘僅泛言有何條款之再
    審事由，而無具體情事者，仍難謂已合法表明再審事由。既
    未合法表明再審事由，即為無再審之事由，性質上無庸命其
    補正（參見最高法院61年臺再字第137 號判例）。
三、經查：(一)再審原告提起本件再審之訴，雖以書狀表明依司法
    院大法官釋字第186號解釋文對本院99年度基小字第550號確
    定判決提起再審之訴，惟釋字第 186號解釋文係關於宣告股
    票無效之除權判決雖經撤銷，但發行公司已補發新股票，並
    經善意受讓人依法取得股東權時，原股票之效力如何所為之
    解釋，核與本院99年度基小字第 550號確定判決所裁判之法
    律關係無涉，難認再審原告已指明原確定判決有如何合於法
    定再審事由之具體情事，自未合法表明再審事由，其程式為
    不合法。(二)又再審原告不服本院99年度基小字第 550號民事
    判決提起上訴後，經本院以99年度小上字第 9號民事裁定上
    訴駁回確定，再審原告既主張本院99年度基小字第 550號確
    定判決適用法規顯有錯誤，則再審原告於99年 8月12日收受
    本院99年度小上字第 9號民事裁定時，即可知悉本院99年度
    基小字第 550號民事判決有其所主張適用法規顯有錯誤之再
    審事由，故計算其30日之再審不變期間，應自99年 8月12日
    起算，再審原告遲至99年11月8日始對本院99年度基小字第5
    50號確定判決提起再審之訴，有其民事再審訴狀上本院收狀
    戳可稽，顯已逾30日之不變期間，自不合法。(三)再審原告既
    未合法表明再審事由，且已逾30日之不變期間，本件再審之
    訴不合法，應以裁定駁回之。
四、依民事訴訟法第502條第1項、第95條、第78條，裁定如主文
中    華    民    國    99    年    11    月    30    日
                  民事庭審判長法  官  林金發
                              法  官  周霙蘭
                              法  官  陳湘琳
以上正本係照原本作成。
本裁定不得抗告。
中    華    民    國    99    年    11    月    30    日
                              書記官  張慧儀

司法院資訊處製作；財團法人民間司法改革基金會備份。
